# 请教陈版，预付投资款属不属于金融资产呢

提问人：wlj1123 时间：2021-05-07 15:58:43
请教陈版，
1 、预付投资款属不属于金融资产呢？根据金融资产的定义，未来收取现金或其他金融资产的权利，预付投资款未来是获得股权，股权也属于金融资产，符合金融资产的定义
2 、如果预付投资款属于金融资产，是跟一般的股权投资一样的分类方法吗？
3 、资管公司和非资管公司对于上述处理会有区别吗？
谢谢！

回答人：chenyiwei
1 、预付投资款，如果日后将转为金融资产的，可以看作是一项金融资产。但因为其合同权利与义务与日后正式取得的投资资产不同，故可能属于不同的分类。
2 、分类原则一样，但鉴于其权利和义务（合同现金流量特征）不同，故可能导致其与日后正式的投资属于不同的分类。
3 、处理原则一致。